<!DOCTYPE html PUBLIC "-//W3C//DTD XHTML 1.0 Transitional//EN" "http://www.w3.org/TR/xhtml1/DTD/xhtml1-transitional.dtd">
<html xmlns="http://www.w3.org/1999/xhtml">
<head>
	<meta http-equiv="Content-Type" content="text/html; charset=iso-8859-1" />
	<title>Ymmärrä suomea</title>
	<style type="text/css" media="all">@import "css/styles.css";</style>
	<script type="text/javascript" src="swfobject.js"></script>
</head>
<body class="font-medium">
	<div id="main-wrapper">
		<div id="topbar"></div>
		<div id="main-menu">
			<table cellspacing="0" cellpadding="0" border="0" class="add-links"><tr>
				<td class="item"><img class="raquo" src="i/raquo.gif" alt="" height="7" width="4" /><a href="/ymmarra/index.php?moduli=sanakirja">Sanakirja</a></td>
				<td class="item"><img class="raquo" src="i/raquo.gif" alt="" height="7" width="4" /><a href="/ymmarra/index.php?moduli=verbit">Verbiluettelo</a></td>
				<td class="item"><img class="raquo" src="i/raquo.gif" alt="" height="7" width="4" /><a href="/ymmarra/index.php?moduli=kielioppi">Kielioppi</a></td>
			</tr></table>
			<table cellspacing="0" cellpadding="0" border="0"><tr>
				<td class="item"><img class="raquo" src="i/raquo.gif" alt="" height="7" width="4" /><a href="/ymmarra/index.php">Etusivu</a></td>
				<td class="item"><img class="raquo" src="i/raquo.gif" alt="" height="7" width="4" /><a href="/ymmarra/index.php?moduli=tekstit">Lukutekstit</a></td>
			</tr></table>
		</div>
		<div id="content">
			<table cellspacing="0" cellpadding="0" border="0" id="content-wrapper"><tr>
				<td>
					<div id="left-menu">
												<div class="header-verb"><span>Verbit</span></div>
						<div class="menu">
								<div class="init"><a href="/ymmarra/index.php?moduli=verbit&kirjain=a">A</a></div>
								<div class="init"><a href="/ymmarra/index.php?moduli=verbit&kirjain=e">E</a></div>
								<div class="init"><a href="/ymmarra/index.php?moduli=verbit&kirjain=h">H</a></div>
								<div class="init"><a href="/ymmarra/index.php?moduli=verbit&kirjain=i">I</a></div>
								<div class="init"><a href="/ymmarra/index.php?moduli=verbit&kirjain=j">J</a></div>
								<div class="init"><a href="/ymmarra/index.php?moduli=verbit&kirjain=k">K</a></div>
								<div class="init"><a href="/ymmarra/index.php?moduli=verbit&kirjain=l">L</a></div>
								<div class="init"><a href="/ymmarra/index.php?moduli=verbit&kirjain=m">M</a></div>
								<div class="init"><a href="/ymmarra/index.php?moduli=verbit&kirjain=n">N</a></div>
								<div class="init"><a href="/ymmarra/index.php?moduli=verbit&kirjain=o">O</a></div>
								<div class="init"><a href="/ymmarra/index.php?moduli=verbit&kirjain=p">P</a></div>
								<div class="init"><a href="/ymmarra/index.php?moduli=verbit&kirjain=r">R</a></div>
								<div class="init"><a href="/ymmarra/index.php?moduli=verbit&kirjain=s">S</a></div>
								<div class="init"><a href="/ymmarra/index.php?moduli=verbit&kirjain=t">T</a></div>
								<div class="init"><a href="/ymmarra/index.php?moduli=verbit&kirjain=u">U</a></div>
								<div class="init"><a href="/ymmarra/index.php?moduli=verbit&kirjain=v">V</a></div>
								<div class="init"><a href="/ymmarra/index.php?moduli=verbit&kirjain=y">Y</a></div>
								<div class="init"><a href="/ymmarra/index.php?moduli=verbit&kirjain=Ä">Ä</a></div>
						</div>					</div>
				</td>
				<td>
					<div id="main-content">
						<div id="path">
							<a href=".">Etusivu</a> &gt; <a href="/ymmarra/index.php?moduli=verbit&kirjain=K">K</a>						</div>
													<h1>KYLVÄÄ</h1>
						<table cellspacing="0" cellpadding="0" border="0">
							<tr>
								<td colspan="2" style="padding-bottom:10px;"><strong>Aktiivin indikatiivi</strong></td>
							</tr>
							<tr>
								<td><pre>PREESENS                   
minä     kylvän            
sinä     kylvät            
hän      kylvää            
me       kylvämme          
te       kylvätte          
he       kylvävät          

PASSIIVI
         kylvetään         

IMPERFEKTI                 
         kylvin            
         kylvit            
         kylvi             
         kylvimme          
         kylvitte          
         kylvivät          

PASSIIVI
         kylvettiin        

PERFEKTI
olen     kylvänyt          
olet     kylvänyt          
on       kylvänyt          
olemme   kylväneet         
olette   kylväneet         
ovat     kylväneet         

PASSIIVI
on       kylvetty          

PLUSKVAMPERFEKTI
olin     kylvänyt          
olit     kylvänyt          
oli      kylvänyt          
olimme   kylväneet         
olitte   kylväneet         
olivat   kylväneet         

PASSIIVI
oli      kylvetty          
</pre></td>
								<td>&nbsp;&nbsp;&nbsp;</td>
								<td><pre>  KIELTOMUOTO
  en        kylvä
  et        kylvä
  ei        kylvä
  emme      kylvä
  ette      kylvä
  eivät     kylvä


  ei        kylvetä

   
  en        kylvänyt
  et        kylvänyt
  ei        kylvänyt
  emme      kylväneet
  ette      kylväneet
  eivät     kylväneet


  ei        kylvetty


  en    ole kylvänyt
  et    ole kylvänyt
  ei    ole kylvänyt
  emme  ole kylväneet
  ette  ole kylväneet
  eivät ole kylväneet


  ei    ole kylvetty


  en    ollut  kylvänyt
  et    ollut  kylvänyt
  ei    ollut  kylvänyt
  emme  olleet kylväneet
  ette  olleet kylväneet
  eivät olleet kylväneet


  ei    ollut  kylvetty
</pre></td>
							</tr>
						</table>
						<table cellspacing="0" cellpadding="0" border="0">
							<tr>
								<td colspan="2" style="padding-bottom:10px;"><strong>Aktiivin konditionaali</strong></td>
							</tr>
							<tr>
								<td><pre>PREESENS
minä     kylväisin         
sinä     kylväisit         
hän      kylväisi          
me       kylväisimme       
te       kylväisitte       
he       kylväisivät       

PASSIIVI
         kylvettäisiin     

PERFEKTI
olisin   kylvänyt          
olisit   kylvänyt          
olisi    kylvänyt          
olisimme kylväneet         
olisitte kylväneet         
olisivat kylväneet         

PASSIIVI
olisi    kylvetty          
</pre></td>
								<td>&nbsp;&nbsp;&nbsp;</td>
								<td><pre> 
  en        kylväisi
  et        kylväisi
  ei        kylväisi
  emme      kylväisi
  ette      kylväisi
  eivät     kylväisi


  ei        kylvettäisi


  en    olisi  kylvänyt
  et    olisi  kylvänyt
  ei    olisi  kylvänyt
  emme  olisi  kylväneet
  ette  olisi  kylväneet
  eivät olisi  kylväneet 


  ei    olisi  kylvetty
</pre></td>
							</tr>
						</table>
						<table cellspacing="0" cellpadding="0" border="0">
							<tr>
								<td colspan="2" style="padding-bottom:10px;"><strong>Aktiivin potentiaali</strong></td>
							</tr>
							<tr>
								<td><pre>PREESENS
minä     kylvänen          
sinä     kylvänet          
hän      kylvänee          
me       kylvänemme        
te       kylvänette        
he       kylvänevät        

PASSIIVI
         kylvettäneen      

PERFEKTI
lienen   kylvänyt          
lienet   kylvänyt          
lienee   kylvänyt          
lienemme kylväneet         
lienette kylväneet         
lienevät kylväneet         

PASSIIVI
lienee   kylvetty          
</pre></td>
								<td>&nbsp;&nbsp;&nbsp;</td>
								<td><pre> 
  en        kylväne
  et        kylväne
  ei        kylväne
  emme      kylväne
  ette      kylväne
  eivät     kylväne


  ei        kylvettäne


  en    liene  kylvänyt
  et    liene  kylvänyt
  ei    liene  kylvänyt
  emme  liene  kylväneet
  ette  liene  kylväneet
  eivät liene  kylväneet 


  ei    liene  kylvetty
</pre></td>
							</tr>
						</table>
						<table cellspacing="0" cellpadding="0" border="0">
							<tr>
								<td colspan="2" style="padding-bottom:10px;"><strong>Aktiivin imperatiivi</strong></td>
							</tr>
							<tr>
								<td><pre>PREESENS

(sinä)   kylvä             
(hän)    kylväköön         
(me)     kylväkäämme       
(te)     kylväkää          
(he)     kylväkööt         

PASSIIVI
         kylvettäköön      

PERFEKTI

ole      kylvänyt          
olkoon   kylvänyt          
olkaamme kylväneet         
olkaa    kylväneet         
olkoot   kylväneet         

PASSIIVI

olkoon   kylvetty          
</pre></td>
								<td>&nbsp;&nbsp;&nbsp;</td>
								<td><pre> 

  älä       kylvä 
  älköön    kylväkö
  älkäämme  kylväkö
  älkää     kylväkö
  älkööt    kylväkö


  älköön    kylvettäkö



  älä      ole  kylvänyt
  älköön   olko kylvänyt
  älkäämme olko kylväneet
  älkää    olko kylväneet
  älkööt   olko kylväneet



  älköön   olko kylvetty
</pre></td>
							</tr>
						</table>
						<table cellspacing="0" cellpadding="0" border="0">
							<tr>
								<td colspan="2" style="padding-bottom:10px;"><strong>Verbin nominaalimuodot</strong></td>
							</tr>
							<tr>
								<td><pre>I INFINITIIVI              

Lyhyempi muoto:            
         kylvää            

Pitempi muoto:             
         kylvääkseni       
         kylvääksesi
         kylvääkseen
         kylvääksemme
         kylvääksenne
         kylvääkseen

III  INFINITIIVI           

inessiivi    kylvämässä    
elatiivi     kylvämästä    
illatiivi    kylvämään     
adessiivi    kylvämällä
abessiivi    kylvämättä    
instruktiivi kylvämän      
                           
Passiivi
instruktiivi kylvettämän   
                           
                           
</pre></td>
								<td>&nbsp;&nbsp;&nbsp;</td>
								<td><pre>  II INFINITIIVI

  inessiivi     kylväessä
  instruktiivi  kylväen

  Passiivi
  inessiivi     kylvettäessä






  IV INFINITIIVI

  nominatiivi   kylväminen
  partitiivi    kylvämistä
    

  I PARTISIIPPI 
  aktiivi       kylvävä
  passiivi      kylvettävä

  II PARTISIIPPI 
  aktiivi       kylvänyt
  passiivi      kylvetty
</pre></td>
							</tr>
						</table>

					</div>
				</td>
			</tr></table>		</div>
		<div id="footer"><a href="http://www.oph.fi/"><img src="i/oph_logo_ymmarrasuomea.gif" width="157" height="35" alt="OPH" /></a></div>
	</div>
</body>
</html>
